【裁判字號】    97,交聲,1597
【裁判日期】    970625
【裁判案由】    違反道路交通管理處罰條例聲明異議
【裁判全文】
臺灣臺北地方法院交通事件裁定        97年度交聲字第1597號
受 處分 人  甲○○
原處分機關  臺北市交通事件裁決所
上列受處分人因違反道路交通管理處罰條例案件，對於原處分機
關中華民國97年3 月21日所為之處分（原處分案號：北市裁四字
第裁22-CG0000000）聲明異議，本院裁定如下：
    主  文
異議駁回。
    理  由
一、按汽車行駛高速公路及快速公路，應依速限標誌指示，高速
    公路及快速道路交通管制規則第5條第1項前段定有明文。次
    按汽車行駛於高速公路、快速公路或設站管制之道路，不遵
    使用限制、禁止、行車管制及管理事項之管制規則而有行車
    速度超過規定之最高速限之行為者，處汽車駕駛人新臺幣（
    下同）3,000元以上6,000 元以下罰鍰，並記違規點數1點；
    再按逕行舉發，應記明車輛牌照號碼、車型等可資辨明之資
    料，以汽車所有人為被通知人製單舉發，道路交通管理處罰
    條例（下稱條例）第33條第1項第1款、第63條第1項第1款、
    第7-2條第4項分別亦有明定。另按違反道路交通管理事件，
    受處分人不服處罰，依法聲明異議者，處罰機關應於接受異
    議書狀5 日內，製作不服違反道路交通管理事件裁決聲明異
    議移送書，將案卷及有關證物連同聲明異議書狀，送交該管
    地方法院審理。違反道路交通管理事件統一裁罰基準及處理
    細則（下稱處理細則）第65條定有明文。本件受處分人於民
    國97年3 月26日收受原處分書，於97年4月8日向原處分機關
    提出申訴，然原處分機關遲至97年6 月24日始送至本院，仍
    應視為未逾法定異議期間，以維當事人權利。
二、本件受處分人甲○○所有之車牌號碼1491-DW 號自用小客車
    （下稱違規車輛）於96年11月22日19時31分，行經臺北縣中
    和市臺64線19.7公里（往新店），因行車時速達75公里，超
    過該路段時速最高60公里之速限，經測速照相儀器測速拍照
    ，而遭警舉發。嗣受處分人提出申訴，惟經原處分機關函請
    舉發單位調查結果，仍認受處分人確有前開違規行為，原處
    分機關乃於97年3 月21日，因受處分人已逾越應到案日期60
    日以上，以北市裁四字第裁22-CG0000000號裁決受處分人罰
    鍰4500元，受處分人不服，於法定期間內具狀聲明異議。
三、異議意旨略以：本人並未超速，只因落單行駛，爰提出聲明
    異議等語。
四、經查：
（一）受處分人甲○○所有之違規車輛，確有於96年11月22日19
      時31分，在臺北縣中和市臺64線19.7公里（往新店）行駛
      之事實，有原舉發單位之採證照片一幀在卷為憑，且受處
      分人就此事實亦不爭執，應堪信其為真。
（二）再者，本件係以雷達波型自動採證單功能相機測速，並非
      以感應線圈測速，每次採證一張，以斜角45度發射，最遠
      可採證四線車道，以斜角依序掃描，相片上會顯示年、月
      、日、時間、當時速度、路段名稱及速限標準等；本件以
      採證照片比對，1491-DW 號自用小客車於違規時間確在掃
      瞄區○○○○○路段微電腦雷射波型自動採證單功能相機
      ，每年均有送經濟部標準檢驗局檢驗合格等情，有臺北縣
      政府警察局97年4 月21日北縣警交字第0970047457號函示
      一份附卷為憑，再參酌採證照片上顯示該路段限速為時速
      60公里，且採證照片上顯示之車號、時速數據確為違規車
      輛，足認該違規車輛當時有超速之違規事實，故受處分人
      上開辯解，並不足採。受處分人原應於97年1月5日之最後
      應到案期限內到案聽候裁決。受處分人未於前開期間自動
      繳納罰鍰，亦未依規定到案聽候裁決，原處機關於97年 3
      月21日逕依處理細則第44條第1 項規定逕行裁決，於法自
      無不合。是受處分人逾應到案期日已逾60日，自應裁處超
      速未滿20公里之最高罰鍰4500元。另條例63條記點處分係
      針對駕駛人，故本件不援引該規定記違規點數。
五、綜上所述，受處分人所有之違規車輛確有於上揭時、地超過
    最高限速，但未滿20公里之違規行為，原處分機關依條例第
    33條第1項第1款規定，裁處受處分人即汽車所有人罰鍰4500
    元，核無不合。本件受處分人之異議為無理由，應予駁回。
六、據上論斷，應依道路交通案件處理辦法第19條，裁定如主文
    。
中    華    民    國    97    年    6     月    25    日
                  交通法庭法  官  呂政燁
以上正本證明與原本無異。
如不服本裁定應於送達後5日內向本院提出抗告狀。
                          書記官  呂欣穎
中    華    民    國    97    年    6     月    25    日


司法院資訊處製作；財團法人民間司法改革基金會備份。
